【裁判字號】    97,訴,5419
【裁判日期】    980417
【裁判案由】    搶奪等
【裁判全文】
臺灣板橋地方法院刑事判決              97年度訴字第5419號
公  訴  人  臺灣板橋地方法院檢察署檢察官
被      告  甲○○
                      號
                    （現於臺灣臺北監獄執行中）
上列被告因搶奪等案件，經檢察官提起公訴（97年度偵字第2772
4 、27725 號），本院判決如下：
    主  文
甲○○犯如附表所示之罪，各處如附表所示之宣告刑，應執行有
期徒刑陸年。
    事  實
一、甲○○前因違反毒品危害防制條例案件，經臺灣彰化地方法
    院以95年度訴字第1729號判決判處有期徒刑1 年2 月確定，
    於民國97年3 月4 日執行完畢（構成累犯）。詎其仍不知悛
    悔，因缺錢花用，竟分別於下列時、地，單獨或與張弘宜（
    搶奪犯行，業經臺灣雲林地方法院以97年度訴字第960 號審
    結）共同為下列犯行：
（一）其與張弘宜共同基於意圖為自己不法所有之竊盜、搶奪犯
      意聯絡，謀議竊取機車作為行搶之交通工具，先於97 年7
      月9 日以前某日，由張弘宜騎乘車牌號碼MP6-268 號重型
      機車搭載甲○○，前往彰化縣溪州鄉○○村○○路6 號前
      ，由張弘宜負責在附近把風，由甲○○持客觀上足對人身
      安全產生危害之兇器紅色T 型扳手（六角扳手所變造，另
      案扣押於臺灣臺北地方法院97年度訴字第1930號刑事案件
      ）1 把為工具，以插入電門發動之方式，竊取車牌號碼不
      詳機車得手。同年月9 日上午7 時許，由甲○○騎乘上開
      贓車由彰化縣溪州鄉出發往雲林縣西螺鎮方向行駛，負責
      在前找尋適合下手搶奪之對象，張弘宜則騎乘車牌號碼MP
      6- 268號重型機車緊跟在後負責把風。同日上午7 時45分
      許，二人分別騎乘上開機車行經雲林縣西螺鎮○○路138
      號前時，見戊○○獨自行走在該處，二人認有機可乘，即
      由甲○○騎車自戊○○背後接近，趁戊○○不及防備之際
      ，出手搶奪戊○○掛於脖子上之金項鍊1 條（價值約新臺
      幣〈下同〉10,000元），甲○○得手後，二人旋騎車分頭
      加速逃逸。嗣二人於同日上午9 時40分許以前之某時，分
      別騎乘上開機車共同前往彰化縣溪州鄉○○村○○路38號
      榮山銀樓，由甲○○將搶奪所得之戊○○金項鍊1 條，以
      3,130 元販賣予知情之吳建興（故買贓物部分，業經臺灣
      雲林地方法院檢察署檢察官為緩起訴處分確定），張弘宜
      分得1,000 元（已花用殆盡），餘款則歸甲○○所有。
（二）甲○○於同日上午9 時40分許，單獨騎乘上開贓車行經雲
      林縣莿桐鄉○○村○○路53號前，見黃素真騎乘機車搭載
      己○○行經該處，竟騎乘機車自己○○左後方接近，趁己○○不及防備之際，搶奪己○○掛於脖子上之金項鍊1 條
      ，得手後即逃逸之。嗣甲○○於同日某時，騎乘上開贓車
      前往不詳地點，將搶奪所得之己○○金項鍊1 條，以不詳
      價格變賣予不詳銀樓。其後於同日某時持販賣所得之款項
      ，在彰化縣某處，向真實姓名、年籍不詳綽號「阿水」之
      成年男子購買第一級毒品海洛因若干後，再於同日某時，
      在彰化縣溪州鄉溪厝村某公園，將其中部分之毒品海洛因
      （價值約1,000 元）一併無償轉讓予張弘宜、丙○○，而
      張弘宜、丙○○（收受贓物部分，另行以簡式審判程序審
      結）明知該毒品海洛因為甲○○搶奪金項鍊所變得之財物
      ，仍基於收受贓物之犯意，予以收受施用（張弘宜收受贓
      物部分，另經臺灣雲林地方法院以97年度訴字第960 號審
      結）。嗣甲○○於同日某時，將上開贓車丟棄在彰化縣溪
      州鄉溪州村某不詳土地公廟附近，再由張弘宜騎乘車牌號
      碼MP6-268 號重型機車搭載甲○○離去。
（三）其與張弘宜共同基於意圖為自己不法所有之竊盜、搶奪犯
      意聯絡，謀議竊取機車作為行搶之交通工具，先於97年7
      月14日上午11時9 分許，由張弘宜騎乘車牌號碼MP6-268
      號重型機車搭載甲○○，前往雲林縣西螺鎮新豐里321 號
      之90慈愛醫院停車場，由張弘宜負責在附近把風，由甲○○持前開客觀上足對人身安全產生危害之兇器紅色T 型扳
      手1 把為工具，以插入電門發動之方式，竊取丁○○所有
      之車牌號碼MMR-336 號重型機車（價值約5,000 元）。得
      手後，由甲○○騎乘上開贓車沿途找尋適合下手搶奪之對
      象，張弘宜則騎乘車牌號碼MP6-268 號重型機車緊跟在後
      負責把風，同日近中午12時許，二人分別騎車行經雲林縣
      斗六市○○路前時，見一真實姓名、年籍不詳之女子獨自
      行走在該處，二人認有機可乘，即由甲○○騎車接近該女
      子，趁該女子不及防備之際，出手搶奪該女子掛於脖子上
      之金項鍊1 條，甲○○得手後，二人旋騎車分頭逃逸。嗣
      二人於同日某時，將上開車牌號碼MMR- 336號重型機車丟
      棄在雲林縣莿桐鄉○○道路旁，再由張弘宜騎乘車牌號碼
      MP6-268 號重型機車搭載甲○○離去，前往彰化縣溪州鄉
      溪厝村溪埔巷68弄25號丙○○住處。其後由甲○○委由丙○○，基於牙保贓物之犯意，於同日下午近中午1 時許，
      前往彰化縣北斗鎮媽祖廟附近某銀樓，以2,800 元之價格
      變賣該金項鍊1 條後（丙○○所涉牙保贓物部分，另行以
      簡式審判程序審結），甲○○再持販賣所得其中款項2,00
      0 元，在不詳地點，向真實姓名、年籍不詳，綽號「海龜
      」之成年男子購買第一級毒品海洛因若干後，再於同日某
      時，將其中部分之毒品海洛因一併無償轉讓予張弘宜、丙○○，而張弘宜、丙○○明知該毒品海洛因為甲○○搶奪
      金項鍊所變得之財物，仍基於收受贓物之犯意（丙○○所
      涉收受贓物部分，另行以簡式審判程序審結），予以收受
      施用，三人共同在彰化縣北斗鎮○○○道路施用上開第一
      級毒品海洛因，而餘款8,00元則歸甲○○所有。
（四）甲○○與張弘宜共同基於意圖為自己不法所有之竊盜犯意
      聯絡，於97年7 月15日上午9 時26分許，由張弘宜駛來機
      車搭載甲○○，前往雲林縣西螺鎮新豐里321 號之90慈愛
      醫院停車場，由張弘宜負責在附近把風（涉竊盜部分，業
      經臺灣雲林地方法院以97年度訴字第960 號審結），由甲○○持前開客觀上足對人身安全產生危害之兇器紅色T 型
      扳手1 把為工具，以插入電門發動之方式，竊取陳麗華所
      有而由庚○○停放在該處之車牌號碼IKG-622 號（起訴書
      誤載為IKG-662 號）重型機車得手。
（五）甲○○於97年7 月15日上午10時許，單獨騎乘上開竊得之
      車牌號碼IKG-622 號重型機車，行經雲林縣莿桐鄉○○村
      ○○路101 號前，見乙○○騎乘機車行經該處，認有機可
      乘，竟騎乘機車自乙○○左後方接近，趁乙○○不及防備
      之際，搶奪乙○○掛於脖子上之金項鍊1 條（價值15,000
      元），得手後即逃逸之。嗣甲○○於不詳時間，前往彰化
      縣溪州鄉○○村○○路38號榮山銀樓，將搶奪所得之乙○○金項鍊1 條，以920 元販賣予知情之吳建興（故買贓物
      部分，業經臺灣雲林地方法院檢察署檢察官為緩起訴處分
      確定）。其後持販賣所得之款項，在彰化縣某處，向真實
      姓名、年籍不詳綽號「阿水」之成年男子購買第一級毒品
      海洛因若干後，於同日某時，在彰化縣溪州鄉溪厝村某公
      園，將其中部分之毒品海洛因無償一併轉讓予張弘宜、丙○○，而張弘宜、丙○○明知該毒品海洛因為甲○○搶奪
      金項鍊所變得之財物，仍基於收受贓物之犯意，予以收受
      施用（張弘宜收受贓物部分，另經臺灣雲林地方法院以97
      年度訴字第960 號審結，丙○○所涉收受贓物部分，另行
      以簡式審判程序審結）。嗣甲○○於不詳時間，將上開贓
      車丟棄在不詳地點，再由張弘宜騎乘車牌號碼MP6-268 號
      重型機車搭載甲○○離去。
（六）嗣戊○○、己○○、丁○○、庚○○、乙○○均報警處理
      ，經警調閱慈愛醫院停車場監視錄影畫面，並於97年7 月
      16日晚間7 時30分許，在彰化縣溪州鄉○○村○○路65之
      1 號張弘宜住處，查獲張弘宜作案時所戴之半罩式安全帽
      （含護目鏡）1 頂、所穿著之上衣、褲子各1 件，同日晚
      間6 時30分許，張弘宜復帶同警員在雲林縣莿桐鄉○○道
      路旁尋獲先前棄置之車牌號碼MMR-336 號重型機車，因而
      循線查獲上情。
二、案經雲林縣政府警察局西螺分局、斗六分局報告臺灣雲林地
    方法院檢察署呈請臺灣高等法院檢察署檢察長核轉臺灣板橋
    地方法院檢察署檢察官偵查起訴。
    理  由
壹、證據能力方面：按被告以外之人於審判外之陳述，雖不符前
    4 條之規定，而經當事人於審判程序同意作為證據，法院審
    酌該言詞陳述或書面陳述作成時之情況，認為適當者，亦得
    為證據。當事人或辯護人於法院調查證據時，知有第159 條
    第1 項不得為證據之情形，而未於言詞辯論終結前聲明異議
    者，視為有前項之同意。刑事訴訟法第159 條之5 定有明文
    。本案被告甲○○於本院審理時對於檢察官所提各項證據方
    法之證據能力均表示「沒意見」，且本案言詞辯論終結前，
    被告並未爭執被告以外之人於審判外之言詞或書面陳述，無
    證據能力，揆諸上開規定，應認被告甲○○已同意上開各該
    證據方法得作為證據，而本院審酌上開各該證據均非非法取
    得之證據，並無證據力明顯過低之情形，復經本院於審判期
    日就上開證據依法進行調查、辯論，依法自有證據能力，附
    此敘明。
貳、實體方面：
一、認定犯罪事實所憑證據及理由：
（一）前開犯罪事實（一）之竊盜部分，業據被告甲○○於警詢
      、檢察官偵訊及本院審理時均坦白承認，核與證人即同案
      共犯張弘宜於檢察官偵訊證述之情節相符，足認被告此部
      分自白與事實相符，自可採信。此部分事證已臻明確，被
      告甲○○攜帶兇器竊盜之犯行堪予認定，應依法論科。
（二）前開犯罪事實（一）（二）之搶奪及犯罪事實（二）之轉
      讓毒品部分，業據被告甲○○於警詢、檢察官偵訊及本院
      審理時坦白承認，核與證人即同案共犯張弘宜、丙○○於
      檢察官偵訊證述、證人即被害人戊○○、己○○於警詢證
      述、證人吳建興於警詢及檢察官偵訊證述之情節相符，並
      有半罩式安全帽1 頂、上衣、褲子各1 件之雲林縣警察局
      西螺分局搜索、扣押筆錄、扣押物品目錄表及金飾買入登
      記簿各1 份及搶奪現場照片3 張、作案用所穿著物品及騎
      乘交通工具照片共8 張等附卷可稽，足認被告甲○○此部
      分自白與事實相符，自可採信。此部分事證已臻明確，被
      告甲○○上開犯行堪予認定，應依法論科。
（三）前開犯罪事實（三）之竊盜部分，業據被告甲○○於警詢
      、檢察官偵訊及本院審理時坦白承認，核與證人即同案共
      犯張弘宜於檢察官偵訊證述、證人即被害人丁○○於警詢
      證述之情節相符，並有雲林縣警察局車輛協尋電腦輸入單
      、雲林縣警察局車輛尋獲電腦輸入單、贓物認領保管單各
      1 份及慈愛醫院停車場監視錄影翻拍照片4 張、棄置機車
      現場照片1 張等附卷可稽，足認被告甲○○此部分自白與
      事實相符，自可採信。此部分事證已臻明確，被告甲○○
      攜帶兇器竊盜之犯行堪予認定，應依法論科。
（四）前開犯罪事實（三）之搶奪及轉讓毒品部分，業據被告甲○○於警詢、檢察官偵訊及本院審理時坦白承認，核與證
      人即同案共犯張弘宜於警詢及檢察官偵訊證述、證人丙○○於警詢及檢察官偵訊證述之情節相符，並有半罩式安全
      帽1 頂、上衣、褲子各1 件之雲林縣警察局西螺分局搜索
      、扣押筆錄、扣押物品目錄表各1 份在卷可稽，足認被告
      甲○○此部分自白與事實相符，自可採信。此部分事證已
      臻明確，被告甲○○上開犯行堪予認定，應依法論科。
（五）前開犯罪事實（四）之竊盜部分，業據被告甲○○於警詢
      、檢察官偵訊及本院審理時坦白承認，核與證人即同案共
      犯張弘宜於檢察官偵訊證述、證人即被害人庚○○於警詢
      證述之情節相符，並有雲林縣警察局車輛協尋電腦輸入單
      1 份及慈愛醫院停車場監視錄影翻拍照片4 張等附卷可稽
      ，足認被告甲○○此部分自白與事實相符，自可採信。此
      部分事證已臻明確，被告甲○○攜帶兇器竊盜之犯行堪予
      認定，應依法論科。
（六）前開犯罪事實（五）之搶奪及轉讓毒品部分，業據被告甲○○於警詢、檢察官偵訊及本院審理時坦白承認，核與證
      人張弘宜、丙○○於警詢及檢察官偵訊證述之情節相符，
      且經證人即被害人乙○○於警詢證述、證人吳建興於警詢
      及檢察官偵訊證述上情無訛，並有金飾買入登記簿各1 份
      及榮山銀樓監視錄影翻拍照片3 張在卷可稽，足認被告甲○○此部分自白與事實相符，自可採信。此部分事證已臻
      明確，被告甲○○上開犯行堪予認定，應依法論科。
二、論罪科刑：
（一）按刑法第321 條第1 項第3 款之攜帶兇器竊盜罪，係以行
      為人攜帶兇器竊盜為其加重條件，此所謂兇器，其種類並
      無限制，凡客觀上足對人之生命、身體、安全構成威脅，
      具有危險性之兇器均屬之，且祇須行竊時攜帶此種具有危
      險性之兇器為已足，並不以攜帶之初有行兇之意圖為必要
      ，最高法院79年臺上字第5253號判例意旨可資參照。本件
      被告甲○○與張弘宜於前揭犯罪事實（一）所示之時、地
      共同竊盜機車，甲○○用以行竊之紅色Ｔ型扳手1 把，握
      把部分係塑膠材質，其餘部分呈尖銳、突出狀，為鐵製材
      質，有另案扣押之紅色Ｔ型扳手照片1 張（見雲林地檢97
      年度偵字第3774號卷第139 頁）在卷可按，益見該Ｔ型扳
      手1 把質地堅硬，客觀上自屬足以危害他人生命、身體安
      全，顯為具有危險性之兇器無訛。是被告就前揭事實（一
      ）所示之竊盜機車部分，核係犯刑法第321 條第1 項第3
      款攜帶兇器之加重竊盜罪、刑法第32 5條第1 項之搶奪罪
      。又被告甲○○與同案共犯張弘宜就前開犯罪事實（一）
      之搶奪及竊盜犯行，有犯意聯絡及行為分擔，應論以共同
      正犯。
（二）被告甲○○就前揭事實（二）所示之部分，核係犯刑法第
      325 條第1 項之搶奪罪及毒品危害防制條例第8 條第1 項
      之轉讓第一級毒品罪。被告甲○○轉讓前持有第一級毒品
      海洛因之低度行為，應為其轉讓之高度行為所吸收，不另
      論罪。又被告甲○○係以一行為一併轉讓海洛因予張弘宜
      及丙○○，侵犯同一社會法益，為單純一行為。第按毒品
      危害防制條例第8 條第6 項規定：「轉讓毒品達一定數量
      ，加重其刑至二分之一，其標準由行政院定之」，行政院
      並據該規定於93年1 月7 日發布「轉讓持有毒品加重其刑
      之數量標準」，該標準第2 條第1 項第1 款、第2 款規定
      ：「轉讓、持有第一級毒品達淨重五公克以上者、第二級
      毒品達淨重十公克以上者，加重其刑至二分之一」，並自
      發布日施行。查被告甲○○轉讓第一級毒品之數量，無證
      據顯示達淨重5 公克，自不得依該標準加重其刑。
（三）被告甲○○就前揭事實（三）所示之竊盜機車、搶奪金項
      鍊及轉讓毒品部分，核係犯刑法第321 條第1 項第3 款攜
      帶兇器之加重竊盜罪、刑法第325 條第1 項之搶奪罪及毒
      品危害防制條例第8 條第1 項之轉讓第一級毒品罪。又被
      告甲○○與同案共犯張弘宜就前開犯罪事實（三）之搶奪
      、竊盜犯行，有犯意聯絡及行為分擔，應論以共同正犯。
      論罪。又被告甲○○係以一行為一併轉讓海洛因予張弘宜
      及丙○○，侵犯同一社會法益，為單純一行為，如下述之
      犯罪事實（五）部分亦同，附此敘明。被告甲○○轉讓前
      持有第一級毒品海洛因之低度行為，應為其轉讓之高度行
      為所吸收，不另論罪。另查被告甲○○本次轉讓毒品之數
      量，亦無證據顯示達淨重5 公克，自不得依該標準加重其
      刑。
（四）被告甲○○就前揭犯罪事實（四）所示之竊盜機車部分，
      核係犯刑法第321 條第1 項第3 款攜帶兇器之加重竊盜罪
      。又被告甲○○與同案共犯張弘宜就前開犯罪事實（四）
      之竊盜犯行，有犯意聯絡及行為分擔，應論以共同正犯。
（五）被告甲○○就前揭事實（五）所示之部分，核係犯刑法第
      325 條第1 項之搶奪罪及毒品危害防制條例第8 條第1 項
      之轉讓第一級毒品罪。被告甲○○轉讓前持有第一級毒品
      海洛因之低度行為，應為其轉讓之高度行為所吸收，不另
      論罪。另查被告甲○○本次轉讓第一級毒品之數量，亦無
      證據顯示達淨重5 公克，自不得依該標準加重其刑。
（六）被告所犯上開各罪間，犯意各別，行為互殊，均應予分論
      併罰。
（七）被告甲○○有如前開事實欄所載之前科紀錄，於97年3 月
      4 日執行完畢，有臺灣高等法院被告前案紀錄表2 份在卷
      可稽，其受徒刑之執行完畢後，5 年以內故意再犯本件有
      期徒刑以上之各罪，為累犯，均應依刑法第47條第1 項規
      定加重其刑。
（八）本院審酌被告素行不良，有前開被告前案紀錄表1 份在卷
      可按，且被告甲○○年輕力盛，竟不思勞力賺取金錢，恣
      意竊盜、搶奪他人財物及轉讓第一級毒品，法紀觀念淡薄
      ，又其所搶奪之對象均為婦女，影響社會治安甚鉅，情節
      重大，惟念被告智識程度不高（國中肄業），且於犯後均
      坦承犯行，態度尚佳，及其犯罪之動機、目的、就竊盜及
      搶奪參與程度，被害人是否有領回遭竊或遭搶奪之財物等
      一切情狀，分別量處如主文所示之刑，並定應執行之刑，
      以示懲儆。
（九）本件警方查扣之半罩式安全帽（含護目鏡）1 頂及上衣、
      褲子各1 件，固均係共犯張弘宜所有，惟該頂安全帽係平
      日供共犯張弘宜騎乘機車穿戴所用，並非因作案用而特別
      穿戴；該上衣、褲子各1 件亦係共犯張弘宜平時所穿著之
      衣物，僅適為被告及共犯張弘宜2 人行搶時所穿，並非因
      作案用而特別穿著。又共犯張弘宜僅係跟隨在被告甲○○
      後面負責把風，並未實際下手行搶，不易遭被害人發覺，
      應無使用上開安全帽、上衣、褲子遮避面目以利行搶之必
      要，以上均與本案搶奪犯罪無直接關連性，爰均不為沒收
      之諭知。至被告甲○○與共犯張弘宜共同行竊機車所用之
      兇器Ｔ型扳手1 把，係被告甲○○所有，惟目前另案扣押
      於臺灣臺北地方法院97年度訴字第1930號刑事案件中，且
      經該案判決宣告沒收，有臺灣臺北地方法院刑事判決1 份
      在卷可考，為避免造成將來執行上之困難，亦不為沒收之
      宣告，附此敘明。
參、適用之法律：
（一）刑事訴訟法第299 條第1 項前段。
（二）刑法第28條、第321 條第1 項第3 款、第325 條第1 項、
      第47條第1 項、第51條第5 款。
（三）毒品危害防制條例第8條第1項。
（四）刑法施行法第1條之1。
本案經檢察官陳姿雯到庭執行職務。
中    華    民    國    98    年    4     月    17    日
                  刑事第二庭    審判長法  官  王屏夏
                                      法  官  王偉光
                                      法  官  吳幸娥
上列正本證明與原本無異。
如不服本判決，應於判決送達後10日內敘明上訴理由，向本院提
出上訴狀 (應附繕本) ，上訴於臺灣高等法院。其未敘述上訴理
由者，應於上訴期間屆滿後20日內向本院補提理由書「切勿逕送
上級法院」。
                                      書記官  蕭佩宜
中    華    民    國    98    年    4     月    20    日
附表：
┌──┬───────┬───────┬───────┐
│編號│犯罪事實      │所犯罪名      │ 宣告刑       │
├──┼───────┼───────┼───────┤
│一  │犯罪事實（一）│共同犯攜帶兇器│處有期徒刑捌月│
│    │              │竊盜罪，累犯  │              │
├──┼───────┼───────┼───────┤
│二  │犯罪事實（一）│共同搶奪罪，累│處有期徒刑拾月│
│    │              │犯            │              │
├──┼───────┼───────┼───────┤
│三  │犯罪事實（二）│搶奪罪，累犯  │處有期徒刑捌月│
├──┼───────┼───────┼───────┤
│四  │犯罪事實（二）│轉讓第一級毒品│處有期徒刑壹年│
│    │              │，累犯        │貳月          │
├──┼───────┼───────┼───────┤    │
│五  │犯罪事實（三）│共同犯攜帶兇器│處有期徒刑捌月│                  │              │              │
│    │              │竊盜罪，累犯  │              │                    │              │              │
├──┼───────┼───────┼───────┤                    │              │              │
│六  │犯罪事實（三）│共同搶奪罪，累│處有期徒刑拾月│                    │                              │
│    │              │犯            │              │                                                ──┘
├──┼───────┼───────┼───────┤
│七  │犯罪事實（三）│轉讓第一級毒品│處有期徒刑壹年│
│    │              │，累犯        │貳月          │
├──┼───────┼───────┼───────┤                  │              │
│八  │犯罪事實（四）│共同犯攜帶兇器│處有期徒刑捌月│                  │              │              │
│    │              │竊盜罪，累犯  │              │                    │              │              │
├──┼───────┼───────┼───────┤          │              │              │
│九  │犯罪事實（五）│搶奪罪，累犯  │處有期徒刑捌月│
│    │              │              │              │
├──┼───────┼───────┼───────┤
│十  │犯罪事實（五）│轉讓第一級毒品│處有期徒刑壹年│
│    │              │，累犯        │貳月          │
└──┴───────┴───────┴───────┘
附錄本案論罪科刑法條全文：
刑法第321 條第1 項第3 款
犯竊盜罪而有左列情形之一者，處6 月以上、5 年以下有期徒刑
：三、攜帶兇器而犯之者。
刑法第325 條第1 項
意圖為自己或第3 人不法之所有，而搶奪他人之動產者，處6 月
以上5 年以下有期徒刑。
毒品危害防制條例第8條
轉讓第一級毒品者，處 1 年以上 7 年以下有期徒刑，得併科新
臺幣 1 百萬元以下罰金。
轉讓第二級毒品者，處 6 月以上 5 年以下有期徒刑，得併科新
臺幣 70 萬元以下罰金。
轉讓第三級毒品者，處 3 年以下有期徒刑，得併科新臺幣 30 萬
元以下罰金。
轉讓第四級毒品者，處 1 年以下有期徒刑，得併科新臺幣 10 萬
元以下罰金。
前四項之未遂犯罰之。
轉讓毒品達一定數量者，加重其刑至二分之一，其標準由行政院
定之。


司法院資訊處製作；財團法人民間司法改革基金會備份。
